臺灣臺中地方法院刑事判決
110年度易字第2237號
公  訴  人  臺灣臺中地方檢察署檢察官
被      告  魏銘和




            黃淑芬




上列被告等因竊盜案件，經檢察官提起公訴（110年度偵字第557
3號），因被告等於準備程序中就被訴事實均為有罪之陳述，本
院裁定進行簡式審判程序，判決如下：
    主    文
魏銘和犯如附表所示之罪，各處如附表所示之刑。應執行有期徒
刑壹年貳月。
黃淑芬犯如附表所示之罪，各處如附表所示之刑。應執行有期徒
刑玖月，如易科罰金，以新臺幣壹仟元折算壹日。
    犯罪事實
一、魏銘和與黃淑芬為男女朋友，渠等共同意圖為自己不法之所
    有，基於竊盜之犯意聯絡，分別為下列行為：
　㈠於民國109年8月14日某時，將其等2人前所竊得之車牌號碼00
    0-0000號普通重型機車改懸掛其等所竊得之MMV-3990號機車
    車牌（竊取機車及車牌部分，由本院另案審理中），再於同
    日晚間11時9分許，在臺中市○○區○○路000巷0號之夾娃娃機
    店內，由魏銘和以足供兇器使用之一字螺絲起子，破壞王明
    仁所有之兌幣機大鎖（毀損未據告訴），竊取兌幣機內屬王
    明仁所有之現金新臺幣（下同）約4000元，黃淑芬則坐在懸
    掛MMV-3990號車牌之機車上把風，得手後，其等共乘上開機
    車離去。
　㈡於109年8月15日凌晨0時43分許，在臺中市○○區○○路00號對面
    之夾娃娃機店內，由魏銘和持足供兇器使用之一字螺絲起子
    ，撬開夾娃娃機機臺之玻璃櫥窗鎖頭（毀損未據告訴），竊
    取黃翊庭所有之無人機1臺、智能手錶1只（總價值據黃翊庭
    稱約600元），黃淑芬則在該夾娃娃機店外把風，得手後，
    共乘上開懸掛MMV-3990號車牌之機車離去。
　㈢於109年8月15日凌晨1時5分許，在臺中市○○區○○○路00號之王
    牌夾娃娃機店內，由魏銘和以足供兇器使用之破壞剪，破壞
    葉啟鋒所有之兌幣機大鎖（毀損未據告訴），竊取該兌幣機
    內屬葉啟鋒所有之現金1萬5000元（起訴書誤為3萬元，應予
    更正），由黃淑芬在該夾娃娃機店外把風，得手後，其等共
    乘上開懸掛MMV-3990號車牌之機車離去。
　㈣於109年8月15日凌晨1時56分許，在臺中市○○區○○○路00號之
    成功自助洗衣店內，由魏銘和以足供兇器使用之破壞剪，破
    壞徐宏洲所有之兌幣機大鎖（毀損未據告訴），竊取該兌幣
    機內屬徐宏洲所有之現金2萬元（起訴書誤為3萬5000元，應
    予更正），黃淑芬則在該自助洗衣店前，坐在上開MMV-3990
    號車牌之機車上把風，得手後，其等共乘該部機車離去。嗣
    經王明仁、黃翊庭、葉啟鋒、徐宏洲發現失竊財物後報警處
    理，為警調閱現場監視器錄影畫面而循線追查，始悉上情。
二、案經黃翊庭、葉啟鋒訴由臺中市政府警察局霧峰分局報告臺
    灣臺中地方檢察署檢察官偵查起訴。
    理    由
一、查本案被告魏銘和、黃淑芬2人所犯均係死刑、無期徒刑、
    最輕本刑為3年以上有期徒刑以外之罪，其等於準備程序中
    就前揭被訴事實均為有罪之陳述，經本院告知簡式審判程序
    之旨，並聽取公訴人、被告之意見後，經裁定進行簡式審判
    程序審理，則本案證據之調查，依刑事訴訟法第273條之2規
    定，自不受同法第159條第1項、第161條之2、第161條之3、
    第163條之1及第164條至第170條規定之限制，合先敘明。
二、上揭事實，業據被告魏銘和、黃淑芬2人坦承不諱，渠等供
    述互核亦相符，且經證人即告訴人黃翊庭、葉啟鋒、被害人
    王明仁、徐宏洲、證人宋慧星證述綦詳，復有員警職務報告
    、指認犯罪嫌疑人紀錄表（被告黃淑芬指認被告魏銘和、證
    人宋慧星指認被告2人）、證人宋慧星指認被告2人於大誠街
    94號娃娃機店前之監視器畫面、監視器翻拍畫面、現場照片
    ①臺中市○○區○○路000巷0號之夾娃娃機店（被害人王明仁）②
    臺中市○○區○○路00號對面之夾娃娃機店（告訴人黃翊庭）③
    臺中市○○區○○○路00號之夾挖娃機店（告訴人葉啟鋒）④臺中
    市○○區○○○路00號之成功自助洗衣店（被害人徐宏洲）、失
    車-案件基本資料詳細畫面報表①車牌號碼：000-0000號、MM
    V-3990號重型機車附卷可稽，是足徵被告之自白確與事實相
    符，故本件事證明確，被告犯行洵堪認定，應依法論科。至
    公訴意旨認被告如犯罪事實欄㈢、㈣2次竊盜犯行，所竊得之
    財物分別為3萬元、3萬5000元，惟被告堅稱：犯罪事實欄㈢
    之竊盜犯行，我拿的是零錢，倒下來後我有清點，大約是1
    萬5000元。犯罪事實欄㈣竊盜犯行，當天我只有取得鈔票約2
     萬元，沒有拿零錢，因為我當天已經做其他條，我已經有
    零錢了，我覺得太重，所以只有拿鈔票就離開等語（見本院
    卷第192頁）；而告訴人葉啟鋒亦供稱：「（問： 可否確認
    是多少金額遭竊？）還有紙鈔，所以差不多1 萬8000元至2 
    萬元。被告說1 萬5000元我沒有意見。我大約每半個月去清
    點一次機器，遭竊當天我剛好剛補硬幣補滿，我大概補1 萬
    多元。但我補硬幣時，沒有把紙鈔拿走。之前說損失3 萬元
    是包含器材損失的價額。」等語（見本院卷第192頁），是
    被告辯稱僅竊取1萬5000元，並非子虛。參以，觀之犯罪事
    實欄㈣竊盜犯行之監視錄影截圖（見偵卷第166頁），被告破
    壞兌幣機行竊後，僅見鈔票灑落地面，未見有零錢，故被告
    辯稱該次未竊取零錢，亦非子虛。從而，基於罪疑唯輕之原
    則，應作有利被告之認定，故本院認犯罪事實欄㈢、㈣2次竊
    盜犯行，所竊取之財物，分別現金1萬5000元、2萬元，附此
    敘明。
三、論罪科刑：
  ㈠按刑法第321條第1項第3款之攜帶兇器竊盜罪，係以行為人攜
    帶兇器竊盜為其加重條件，此所謂兇器，其種類並無限制，
    凡客觀上足對人之生命、身體、安全構成威脅，具有危險性
    之兇器均屬之，且祇須行竊時攜帶此種具有危險性之兇器為
    已足，並不以攜帶之初有行兇之意圖為必要（最高法院79年
    台上字第5253號判例要旨可供參照）。查，被告魏銘和持以
    行竊之一字螺絲起子、破壞剪，客觀上均屬於足對人之生命
    、身體、安全構成威脅，具有危險性之兇器無疑。是核被告
    2人如犯罪事實欄㈠至㈣4次所為，均係犯刑法第321條第1項第
    3款之攜帶兇器竊盜罪。
  ㈡被告2人就上開犯行，彼此間有犯意聯絡及行為分擔，為共
    同正犯。
  ㈢爰以行為人之責任為基礎，審酌被告2人前有多次竊盜前科紀
    錄，有本院被告前案紀錄表在卷可憑，其等素行均非佳，正
    值青壯，竟不思正途，再犯本案，由被告魏銘和持兇器下手
    行竊，被告黃淑芬把風，共同竊取他人財物，侵害告訴人黃
    翊庭、葉啟鋒、被害人王明仁、徐宏洲4人之財產法益，所
    竊取之財物之價值，兼衡被告魏銘和居於主導地位，被告黃
    淑芬居於輔助地位，犯罪所得全由被告魏銘和取得，被告黃
    淑芬並未分得任何所得（詳後敘述），被告2人犯後均坦承
    犯行，態度良好，及被告2人自陳之智識程度、生活狀況（
    見本院卷第194頁）等一切情狀，分別量處如主文所示之刑
    ，並就被告黃淑芬所犯各罪均諭知易科罰金之折算標準，另
    就被告2人所犯各罪分別定其應執行之刑，及就被告黃淑芬
    所定應執行之刑諭知易科罰金之折算標準。
  ㈣查，被告2人所竊得之上開財物，全由被告魏銘和取得，被告
    黃淑芬並未分配任何犯罪所得，此據被告魏銘和供述明確（
    見本院卷第190至192頁），此部分犯罪所得俱未扣案，應依
    刑法第38條之1第1項前段、第3項規定，分別於被告魏銘和
    所犯之罪項下宣告沒收，於全部或一部不能沒收或不宜執行
    沒收時，追徵其價額。又被告黃淑芬既未分得任何犯罪所得
    ，自無從宣告沒收。至被告2人用以行竊之一字螺絲起子、
    破壞剪，雖係被告魏銘和所有，惟已經另案宣告沒收，並執
    行完畢，有臺灣高等法院110年度上易字第11號判決書及臺
    灣高等法院被告前案紀錄表在卷可憑，自無從宣告沒收或追
    徵其價額，附此敘明。此外，宣告多數沒收併執行之規定，
    既因沒收已非屬從刑，並非數罪併罰，乃由原刑法第51條第
    9款獨立出移至同法第40條之2第1項，明定宣告多數沒收者
    ，併執行之，故數罪併罰定應執行刑時，爰無庸就多數沒收
    合併宣告。
據上論斷，應依刑事訴訟法第273條之1第1項、第299條第1項前
段、刑法第28條、第321條第1項第3款、第51條第5款、第41條第
1項前段、第8項、第38條之1第1項前段、第3項，判決如主文。
本案經檢察官楊仕正提起公訴，檢察官林岳賢到庭執行職務。
中　　華　　民　　國　　111 　年　　3 　　月　　17　　日
                  刑事第八庭    法  官  陳鈴香
以上正本證明與原本無異。
如不服本判決應於收受判決後20日內向本院提出上訴書狀，並應
敘述具體理由；其未敘述上訴理由者，應於上訴期間屆滿後20日
內向本院補提理由書（均須按他造當事人之人數附繕本）「切勿
逕送上級法院」。
告訴人或被害人如不服判決，應備理由具狀向檢察官請求上訴，
上訴期間之計算，以檢察官收受判決正本之日起算。
                                書記官  陳科維
中　　華　　民　　國　　111 　年　　3 　　月　　21　　日
附錄論罪科刑法條：
中華民國刑法第321條
犯前條第1項、第2項之罪而有下列情形之一者，處6月以上5年以
下有期徒刑，得併科50萬元以下罰金：
一、侵入住宅或有人居住之建築物、船艦或隱匿其內而犯之。
二、毀越門窗、牆垣或其他安全設備而犯之。
三、攜帶兇器而犯之。
四、結夥三人以上而犯之。
五、乘火災、水災或其他災害之際而犯之。
六、在車站、港埠、航空站或其他供水、陸、空公眾運輸之舟、
    車、航空機內而犯之。
前項之未遂犯罰之。
附表：
編號 犯罪事實 罪名、宣告刑及沒收 1 如事實欄㈠  魏銘和共同犯攜帶兇器竊盜罪，處有期徒刑捌月。未扣案之犯罪所得新臺幣肆仟元，沒收，於全部或一部不能沒收或不宜執行沒收時，追徵其價額。 黃淑芬共同犯攜帶兇器竊盜罪，處有期徒刑陸月，如易科罰金，以新臺幣壹仟元折算壹日。 2 如事實欄㈡ 魏銘和共同犯攜帶兇器竊盜罪，處有期徒刑柒月。未扣案之犯罪所得無人機壹臺及智能手錶壹只，沒收，於全部或一部不能沒收或不宜執行沒收時，追徵其價額。 黃淑芬共同犯攜帶兇器竊盜罪，處有期徒刑陸月，如易科罰金，以新臺幣壹仟元折算壹日。 3 如事實欄㈢ 魏銘和共同犯攜帶兇器竊盜罪，處有期徒刑玖月。未扣案之犯罪所得新臺幣壹萬伍仟元，沒收，於全部或一部不能沒收或不宜執行沒收時，追徵其價額。 黃淑芬共同犯攜帶兇器竊盜罪，處有期徒刑陸月，如易科罰金，以新臺幣壹仟元折算壹日。 4 如事實欄㈣ 魏銘和共同犯攜帶兇器竊盜罪，處有期徒刑拾月。未扣案之犯罪所得新臺幣貳萬元，沒收，於全部或一部不能沒收或不宜執行沒收時，追徵其價額。 黃淑芬共同犯攜帶兇器竊盜罪，處有期徒刑陸月，如易科罰金，以新臺幣壹仟元折算壹日。